臺灣臺南地方法院民事裁定　九十三年度簡聲抗字第五號
　　抗　告　人　甲○○○
　　被　抗告人　乙○
右抗告人因與被抗告人乙○間聲請停止執行事件，對於中華民國九十三年十一月十日
本院新營簡易庭裁定（九十三年度營簡聲字第一七號）提起抗告，本院裁定如左：
    主      文
抗告駁回。
抗告費用由抗告人負擔。
    理      由
一、按有回復原狀之聲請，或提起再審或異議之訴，或對於和解為繼續審判之請求，
    或提起宣告調解無效之訴、撤銷調解之訴，或對於許可強制執行之裁定提起抗告
    時，法院因必要情形或依聲請定相當並確實之擔保，得為停止強制執行之裁定，
    強制執行法第十八條第二項定有明文。依此規定，於強制執行程序開始後，債務
    人因提起債務人異議之訴而聲明願供擔保，聲請裁定停止強制執行，除債務人異
    議之訴已受敗訴裁判確定外，法院應酌定相當並確實之擔保，而為停止執行之裁
    定。又法院依強制執行法第十八條第二項定擔保金額而准許停止強制執行之裁定
    者，該項擔保係備供債權人因停止執行所受損害之賠償，其數額應依標的物停止
    執行後，債權人未能即時受償或利用該標的物所受之損害額，或其因另供擔保強
    制執行所受之損害額定之，非僅得以標的物之價值或其債權額為依據（最高法院
    最高法院八十六年度台抗字第四四二號、八十七年度台抗字第五八０號判決參照
    ）。次按法院依強制執行法第十八條第二項規定，命於債務人供擔保後得為停止
    強制執行之裁定，此項擔保係備賠償債權人因停止執行可能所受之損害，其金額
    多寡應如何認為相當，原屬法院職權裁量之範圍，如已斟酌債權人因停止執行所
    應受之損害，即非當事人所可任意指摘（最高法院九十三年度台抗字第二四五號
    、九十二年度台抗字第五七四號裁判意旨參照）。
二、本件抗告意旨略以：本院九十一年度執字第三八七二四號拍賣抵押物事件強制執
    行被抗告人即債務人財產，經拍賣結果，由抗告人即債權人以新台幣（下同）六
    十三萬六千元之債權額承受，則本件被抗告人即債務人聲請供擔保停止執行之擔
    保金額自應以六十三萬六千元計算，始為相當。為此，請求裁定被抗告人乙○應
    提供之擔保金為六十三萬六千元云云。
三、經查，本件原審經調閱本院九十一年度執字第三八七二四號執行卷宗及九十三年
    度營簡字第二五七號債務人異議之訴卷宗審究後，認有停止執行之必要，並審酌
    相對人因停止執行可能遭受之損害，依職權酌定擔保金，裁定被抗告人供擔保金
    五十萬元後停止執行，衡諸前引強制執行法第十八條第二項之規定，並無不當。
    又系爭執行事件之執行名義係拍賣抵押物之裁定，抗告人即債權人甲○○○主張
    其對被抗告人乙○存有五十萬元本金及其他利息、違約金之債權，則其強制執行
    之目的在於使其債權能夠受償，而經本院調閱本院九十一年度執字第三八七二四
    號執行卷宗核閱結果，該執行程序已經拍賣程序終結，執行拍賣被抗告人所有坐
    落台南縣佳里鎮○○段○段一四六四地號土地（下稱系爭土地）結果，固由債權
    人即抗告人以拍賣之最低價額六十三萬六千元承受，惟經分配結果，抗告人所得
    分配之債權額僅五十六萬九千三百七十三元，此有本院民事執行處九十三年七月
    二十日製作之強制執行金額計算書分配表附卷可參，是抗告人主張本案應依系爭
    土地之拍定價額酌定擔保金額，尚非可採。又系爭執行事件之執行標的物既經抗
    告人以債權額折抵拍賣價金予以承受，抗告人因本件停止執行裁定結果，縱無法
    即時取得系爭土地，以資利用。惟該執行標的物已經法院執行查封，任何人無法
    再行處分，抗告人如獲勝訴判決，當能確定取得標的物之所有權，因之，抗告人
    因本件停止執行所可能受之損害，顯非按其取得系爭土地之價額予以計算，而應
    按其因延遲取得系爭土地期間之使用收益價額予以計算。本院審酌系爭土地為農
    牧用地，土地上有一座墳墓，本院執行條件為不點交，及訴訟進行延宕所需時間
    等一切情形計算抗告人因停止強制執行無法及時使用系爭土地可能受之損害，認
    原審所定之擔保金額五十萬元，尚屬合理，抗告人猶執前詞主張應以系爭房屋之
    價值酌定擔保金額云云，自屬無據，尚不足採。是抗告人據以提起本件抗告，請
    求廢棄原裁定，揆諸前開說明，自難謂有理由，應予駁回。
四、據上論結，本件抗告為無理由，依強制執行法第三十條之一，民事訴訟法第四百
    三十六條之一第三項、第四百九十五條之一第一項、第四百四十九條第一項、第
    九十五條、第七十八條裁定如主文。
中　　　華　　　民　　　國　　九十四　　年　　　三　　　月　　三十一　　日
                                    臺灣臺南地方法院民事第二庭
~B審判長法官　王金龍
~B法　　　官　高榮宏
~B法      官　李杭倫
右為正本係照原本作成
本裁定不得抗告。
中　　　華　　　民　　　國　　九十四　　年　　　三　　　月　　三十一　　日
~B法院書記官　鄭佩玉
